{"related": [], "etymology": null, "url": "https://en.wiktionary.org/wiki/racionalizar", "definitions": ["(transitive) to rationalize"], "verb": "racionalizar", "synonyms": [], "description": "racionalizar (first-person singular present racionalizo, first-person singular preterite racionalic\u00e9, past participle racionalizado)", "conjugations": {"imperative": {"affirmative": ["", "racionaliza (t\u00fa) - racionaliz\u00e1 (vos)", "racionalice", "racionalicemos", "racionalizad", "racionalicen"], "negative": ["", "no racionalices", "no racionalice", "no racionalicemos", "no racionalic\u00e9is", "no racionalicen"]}, "infinitive": "racionalizar", "indicative": {"future": ["racionalizar\u00e9", "racionalizar\u00e1s", "racionalizar\u00e1", "racionalizaremos", "racionalizar\u00e9is", "racionalizar\u00e1n"], "preterite": ["racionalic\u00e9", "racionalizaste", "racionaliz\u00f3", "racionalizamos", "racionalizasteis", "racionalizaron"], "imperfect": ["racionalizaba", "racionalizabas", "racionalizaba", "racionaliz\u00e1bamos", "racionalizabais", "racionalizaban"], "conditional": ["racionalizar\u00eda", "racionalizar\u00edas", "racionalizar\u00eda", "racionalizar\u00edamos", "racionalizar\u00edais", "racionalizar\u00edan"], "present": ["racionalizo", "racionalizas (t\u00fa) - racionaliz\u00e1s (vos)", "racionaliza", "racionalizamos", "racionaliz\u00e1is", "racionalizan"]}, "pastparticiple": {"plural": {"feminine": "racionalizadas", "masculine": "racionalizados"}, "singular": {"feminine": "racionalizada", "masculine": "racionalizado"}}, "gerund": "racionalizando", "subjunctive": {"imperfect_se": ["racionalizase", "racionalizases", "racionalizase", "racionaliz\u00e1semos", "racionalizaseis", "racionalizasen"], "future": ["racionalizare", "racionalizares", "racionalizare", "racionaliz\u00e1remos", "racionalizareis", "racionalizaren"], "imperfect_ra": ["racionalizara", "racionalizaras", "racionalizara", "racionaliz\u00e1ramos", "racionalizarais", "racionalizaran"], "present": ["racionalice", "racionalices", "racionalice", "racionalicemos", "racionalic\u00e9is", "racionalicen"]}}, "pronunciations": []}